臺灣士林地方法院刑事判決　　　　　　　 94年度訴字第659號
公　訴　人　臺灣士林地方法院檢察署檢察官
被　　　告　甲○○
上列被告因違反毒品危害防制條例案件，經檢察官提起公訴（94
年度毒偵緝字第125 號、94年度毒偵字第1746號），被告於準備
程序就被訴事實為有罪之陳述，經本院合議庭裁定改由受命法官
獨任進行簡式審判程序，並判決如下：
    主   文
甲○○施用第一級毒品，處有期徒刑柒月；又連續施用第二級毒
品，處有期徒刑柒月，扣案之第二級毒品甲基安非他命貳包（分
別淨重零點陸公克、零點壹公克）、吸食器壹組均沒收，其中之
第二級毒品甲基安非他命貳包（分別淨重零點陸公克、零點壹公
克）並銷燬。應執行有期徒刑壹年，扣案之第二級毒品甲基安非
他命貳包（分別淨重零點陸公克、零點壹公克）、吸食器壹組均
沒收，其中之第二級毒品甲基安非他命貳包（分別淨重零點陸公
克、零點壹公克）並銷燬。
    事實及理由
一、本件犯罪事實、證據及應適用之法條，除引用檢察官起訴書
   （如附件）之記載外，另補充如次：
(一)被告甲○○係以將海洛因粉末摻水加入注射針筒後，注入靜
    脈血管之方式，施用第1 級毒品海洛因1 次；又其施用第2
    級毒品甲基安非他命之時間、地點、方式，係自民國93年10
    月4 日起至94年7 月27日下午5 時許，在臺北縣汐止市○○
    ○路99巷4 號5 樓住處、臺北市○○區○○街94號之2 等地
    ，均以將甲基安非他命置入吸食器內燒烤吸食煙霧之方式，
    連續施用第2 級毒品甲基安非他命多次。
(二)起訴書所載及上開補充後之犯罪事實，業據被告甲○○於本
    院訊問時坦承不諱（本院94年9 月27日準備程序筆錄、94
    年9 月27日審判筆錄參照），核與起訴書所載之其他證據相
    符，堪認被告之自白與事實相符，可以採信。本件事證明確
    ，被告犯行已堪認定，應依法論科。
二、查被告甲○○前因施用毒品案件，經本院於89年4 月27日以
    89年度毒聲字第950 號裁定送觀察、勒戒後，認無繼續施用
    毒品之傾向，為臺灣士林地方法院檢察署檢察官於89年6 月
    9 日以89年度毒偵字第875 號處分不起訴確定，並於同日釋
    放出所，此有臺灣士林地方法院檢察署89年度毒偵字875 號
    不起訴處分書、臺灣高等法院被告前案紀錄表及臺灣士林地
    方法院檢察署刑案資料查註紀錄表各1 份在卷可按，是被告
    甲○○於觀察勒戒執行完畢釋放後，5 年內再犯毒品危害防
    制條例第10條之罪，自應依毒品危害防制條例第23條第2 項
    之規定依法追訴審理。
三、再查，海洛因業經毒品危害防制條例第2 條第2 項第1 款列
    為第1 級毒品；甲基安非他命則依同條例第2 條第2 項第2
    款列為第2 級毒品。核被告甲○○所為，分別係犯毒品危害
    防制條例第10條第1 項之施用第1 級毒品罪及同條第2 項之
    施用第2 級毒品罪。被告因施用第1 級毒品海洛因、第2 級
    毒品甲基安非他命而分別持有第1 級毒品海洛因、第2 級毒
    品甲基安非他命，其持有之低度行為均為施用之高度行為所
    吸收，均不另論罪。又被告先後多次施用第2 級毒品甲基安
    非他命之犯行，時間緊接，所犯係犯罪構成要件相同之罪，
    顯係基於概括犯意反覆而為，應依連續犯之規定論以一罪，
    並依法加重其刑。又被告所犯施用第1 級毒品海洛因及第2
    級毒品甲基安非他命2 罪間，犯意各別，罪名不同，應分論
    併罰之。爰審酌被告前曾有施用毒品之犯行，經觀察、勒戒
    後，仍無法戒絕其毒癮又再犯本案，顯見其無戒絕之決心，
    暨其犯罪之動機、目的、手段、施用毒品係戕害自身健康，
    尚未直接侵害他人法益，及犯罪後坦承犯行，尚知悔悟等一
    切情狀，爰分別量處如主文所示之刑，並定其應執行之刑。
四、扣案之甲基安非他命共2 包（其中93年10月8 日20時許查獲
    之1 包毛重0.8 公克、淨重0.6 公克；另於94年7 月27日18
    時查獲之1 包毛重0.3 公克、淨重0.1 公克）均係查獲之第
    2 級毒品，分有台北市政府警察局大安分局、松山分局查獲
    毒品危害防制條例毒品初步鑑驗報告單各1 紙在卷可憑，不
    問是否屬於犯人所有，均依毒品危害防制條例第18條第1項
    前段之規定，諭知沒收銷燬。又扣案之吸食器1 組係被告所
    有供己施用第2 級毒品甲基安非他命所用之物，亦據被告供
    明在卷（本院94年9 月27日審判筆錄第4 頁參照），應依刑
    法第38條第1 項第2 款之規定，併予宣告沒收。
據上論斷，依刑事訴訟法第273 條之1 第1 項、第299 條第1 項
前段、第454 條第2 項、第310 條之2 ，毒品危害防制條例第10
條第1 項、第2 項、第18條第1 項前段，刑法第11條、第56條、
第51條第5款、第38條第1 項第2 款，判決如主文。
本案經檢察官王巧玲到庭執行職務。
中　　華 　 民    國　  94　　年　  10　　月　　13　　日
                  刑事第六庭法  官  許辰舟
以上正本證明與原本無異。
如不服本判決，應於判決送達後10日內，向本院提出上訴狀。
                            書記官  洪忠改
中　　華 　 民    國　  94　　年　  10　　月　　13　　日
附錄本案論罪科刑法條之依據：
毒品危害防制條例第10條
施用第一級毒品者，處 6 月以上 5 年以下有期徒刑。
施用第二級毒品者，處 3 年以下有期徒刑。
毒品危害防制條例第18條
查獲之第一、二級毒品及專供製造或施用第一、二級毒品之器具
，不問屬於犯人與否，均沒收銷燬之；查獲之第三、四級毒品及
製造或施用毒品之器具，無正當理由而擅自持有者，均沒入銷燬
之。但合於醫藥、研究或訓練之用者，得不予銷燬。
前項合於醫藥、研究或訓練用毒品或器具之管理辦法，由法務部
會同行政院衛生署定之。
